---
title: "ANÁLISIS FACTORIAL"
author: "Maryury Johana Garcia Gelves 1950186"
output: github_document
---
# **EXAMEN FINAL DE DISEÑO DE EXPERIMENTOS**

La siguiente base de datos fue una encuesta realizada a **30 jovenes de la Universidad Francisco de Paula Santarder** en la cual se les pregunta la edad y a que se dedican durante las 24 horas del día.

#**Importar base de datos en formato Excel**
```{r}
library(readxl)
datos<- read_excel("C:/Users/USUARIO/Documents/B.D.xlsx")
```
#**Tipificación o estandarización de variables**

La tipificación permite que todas las variables métricas gocen de una misma unidad de medida estadistica.
```{r}
datosm<- datos # nueva base de datos o data frame
datosm<-scale(datosm,center = T, scale = T)
datosm<- as.data.frame(datosm)
```

#**Normalidad Multivariante**

H0: Normalida Multivariante

H1: No Normalidad Multivariante

confianza= 95%

Alfa= 5% = 0,05%

P value > alfa: no se rechaza la H0 (Normalidad)

P value < alfa: se rechaza la H0 (No normalidad)

```{r}
library(MVN)
mvn(datosm[2:7])
```
En el test  Mardia Skewness P value < alfa,se rechaza la H0,es decir no existe normalidad multivariante, en cambio en el test Mardia Kurtosis P value > alfa, no se rechaza H0, es decir existe normalidad multivariable. por tanto, MVN nos da un resultado de NO.





